臺灣彰化地方法院刑事判決　　　　　　　　　　　　九十三年度易字第一一一四號
　　公　訴　人　臺灣彰化地方法院檢察署檢察官
　　被　　　告　丙○○
　　　　　　　　乙○○
右列被告因公共危險案件，經檢察官提起公訴（九十三年度偵字第五九二二號），本
院合議庭裁定由受命法官獨任進行簡式審判程序判決如左：
    主  文
丙○○失火燒燬現有人所在之建築物，處拘役伍拾日，如易科罰金，以佰元折算壹
日。
乙○○失火燒燬現有人所在之建築物，處拘役伍拾玖日，如易科罰金，以佰元折算
壹日。
    事  實
一丙○○平時以承攬水電工程為業，如所承攬之工程有電銲作業，則雇用乙○○施作
  ，由丙○○負責監工。於民國九十三年六月十三日上午十時許，丙○○承攬坐落彰
  化縣芳苑鄉○○村○○段五三五二七、五三五二八、五三五二九、五三三七○地號
  土地之甲○○及丁○○所共有養雞場水簾帷幕外圍鐵板加高電銲工程，上開養雞場
  內設有休息室，隔間作為臥室、廚房及衛浴設施，乙○○、丙○○施工、監工時，
  丁○○亦在飼養雞隻，屬現有人所在之建築物。丙○○及乙○○原應注意金屬鐵材
  熔點溫度極高，而水簾帷幕為含油性木紙纖維材質製成之蜂巢型散熱片，甚為易燃
  ，當電銲密接水簾帷幕之外圍鐵板上端時，需注意點銲熔接所產生之火花粒子溫度
  甚高，充分具有使可燃物著火之能力，應避免火花粒子掉入鐵片與蜂巢狀帷幕之間
  ，且當時水簾帷幕並未加水，丙○○竟怠於注意監工，致乙○○使用電弧施工時，
  疏於注意，焊接所產生之火花不慎掉落於易燃之水簾帷幕，又因雞舍採密閉式搭建
  ，施工時亦以帆布遮掩，經悶燒後，火勢由下往上波及屋頂隔熱泡棉，迨發現時，
  火勢已一發不可收拾，風勢助長火舌往南棟雞舍水簾帷幕處延燒，造成兩棟雞舍機
  械室發電機、北棟西側連接之臥室隔間裝潢、地面鋪灑之粗糠層及所飼養之五萬六
  千餘隻幼雞均遭燒燬，屋頂鐵皮亦受燒變色、變形，屋頂鐵架凹陷。嗣經彰化縣消
  防局據報前往救火，始於同日中午十二時九分許撲滅火勢，後於同日下午二時四十
  五分許由該局進行火場勘查，始悉上情。
二案經彰化縣警察局二林分局報告臺灣彰化地方法院檢察署檢察官偵查起訴。
    理  由
一訊據被告丙○○、乙○○對於右揭犯罪事實坦承不諱（本院卷第二一、二九頁），
  核與被害人丁○○、甲○○於警詢及檢察官偵查中之指述與證人即現場工人王偉竹
  於警詢之證述相符（偵查卷第九至十四頁），並有彰化縣消防局火災原因調查報告
  書（含火災現場勘查人員紀錄、火災現場勘查紀錄及原因研判、火災出動觀察紀錄
  、火災現場平面及物品配置圖、火災現場照相資料）可稽（偵查卷第十五至五七頁
  ）。依前開報告書所示，本案火災現場燒燬之二棟雞舍設有密閉隧道式水簾幕散熱
  系統，而著火點處之水簾帷幕為木紙纖維材質作成峰巢型之散熱片，用以過濾空氣
  吸附污塵，該紙質纖維水簾帷幕添附油性物質，現場使用電弧焊接施工，鐵板極靠
  近水簾帷幕，且焊接點位於鐵板上端，點銲熔接所產生之火花粒子溫度甚高，充分
  具有使可燃物著火之能力，又水簾帷幕纖維為峰巢型且具有油性，如未加水，焊接
  產生之火花粒子掉入鐵片與蜂巢狀帷幕間，油性紙質帷幕極易起火燃燒，被告乙○○為電銲工人，被告丙○○為現場監工，自應注意防止焊接施工產生之火花掉落於
  易燃之水簾帷幕，以免引起火災。本案火災發生前，被告等並無不能注意之情事，
  竟疏未注意上情，因而發生火災，自不能解免罪責。再被告等失火與告訴人之雞舍
  燒燬，亦顯有相當因果關係。又現場除供養雞外，並設有休息室，隔間作為臥室、
  廚房及衛浴設施，有火災現場物品配置圖可佐（偵查卷第三三頁），自屬現有人所
  在之建築物。綜上所述，被告等之自白與事實相符，可以採信，事證明確，犯行均
  堪認定。
二核被告等所為，均係犯刑法第一百七十三條第二項之失火燒燬現有人所在之建築物
  罪。被告乙○○為作為犯，被告丙○○為不作為犯。爰審酌被告等所犯已造成公共
  危險，被害人財產上損失不輕，至今仍未予賠償或取得原諒，被告乙○○為電銲施
  工人，因其積極作為造成火災，可非難度較高，丙○○為電銲監工人，因其消極不
  作為造成火災，可非難度較低，惟被告等皆無犯罪前科，有臺灣高等法院被告全國
  前案紀錄表可按（本院卷第五至六頁），本院審理中坦承犯行，態度良好及其他一
  切情狀，分別量處如主文所示之刑，並諭知易科罰金之折算標準，以資懲儆。
據上論斷，應依刑事訴訟法第二百七十三條之一第一項、第二百九十九條第一項前段
，刑法第一百七十三條第二項、第四十一條第一項前段，罰金罰鍰提高標準條例第一
條前段、第二條，判決如主文。
本案經檢察官邱鼎文到庭執行職務。
中      華      民      國    九十三    年    十二    月        九      日
                                  臺灣彰化地方法院刑事第二庭
                                      法      官  廖  政  勝
右正本證明與原本無異。
如不服本判決，應於判決送達後十日內向本院提出上訴狀( 須附繕本 )。
告訴人或被害人對於判決如有不服具備理由請求檢察官上訴者，其上訴期間之計算係
以檢察官收受判決正本之日期為準。
                                      法院書記官  呂  雅  惠
中      華      民      國    九十三    年    十二    月        九      日
附錄本案論罪科刑法條全文：
刑法第一百七十三條
放火燒燬現供人使用之住宅或現有人所在之建築物、礦坑、火車、電車或其他供水、
陸、空公眾運輸之舟、車、航空機者，處無期徒刑或七年以上有期徒刑。
失火燒燬前項之物者，處一年以下有期徒刑、拘役或五百元以下罰金。
第一項之未遂犯罰之。
預備犯第一項之罪者，處一年以下有期徒刑、拘役或三百元以下罰金。
